【裁判字號】    99,訴,32
【裁判日期】    991230
【裁判案由】    公共危險等
【裁判全文】
臺灣臺南地方法院刑事判決                99年度訴字第32號
公  訴  人  臺灣臺南地方法院檢察署檢察官
被      告  張蘇市
指定辯護人  本院公設辯護人林宜靜
上列被告因公共危險等案件，經檢察官提起公訴（98年度營偵字
第478號），本院判決如下：
    主    文
張蘇市犯竊盜罪，處拘役貳拾日，如易科罰金，以新臺幣壹仟元
折算壹日。
被訴竊盜張林茸所有之腳踏車部分公訴不受理。
    事    實
一、張蘇市於民國98年2 月13日18時許，在臺南市白河區內庄里
    84之4號張馬笑住處旁，見張馬笑所有鐵片2片置放該處屋前
    無人看管，竟意圖為自己不法之所有，基於竊盜之犯意，徒
    手取走上開鐵片而竊取得手。嗣經張馬笑會同員警前往張蘇
    市住處查察，發現上開鐵片，而悉前情。
二、案經張馬笑訴由臺南縣警察局白河分局報告臺灣臺南地方法
    院檢察署檢察官偵查起訴。
    理    由
一、本件認定事實所引用之後開被告張蘇市以外之人之言詞陳述
    併及其他卷證資料，被告均未爭執其證據能力，此等證據資
    料製作取得查無違法情形，且與本件被告涉犯罪行之待證事
    實，具有關連性，核無證據力明顯過低之情由，本院審酌上
    開證據作成時之情況，認為適當，依刑事訴訟法第159條之5
    第1項、第2項規定傳聞例外之同意法則，自得作為證據使用
    。
二、訊據被告對於上揭犯罪事實坦承不諱，核與證人即被害人張
    馬笑於偵查中結證及本院審理時結證情節大致相符（見偵查
    卷第7 頁、本院卷110頁背面至第113頁），並有臺南縣警察
    局白河分局扣押書1紙及贓物認領保管單1紙附卷可稽（見警
    卷第31頁至第32頁）。本案事證明確，被告犯行洵堪認定，
    應予依法論科。
三、核被告所為，係犯刑法第320條第1項之竊盜罪。爰審酌被告
    前有多次竊盜前科（經判處罰金、拘役，本案不構成累犯）
    ，有臺灣高等法院被告前案紀錄表及臺灣臺南地方法院檢察
    署刑案資料查註紀錄表在卷可稽，又犯本件同罪質之竊盜罪
    ，惡性較重；被告竊取之鐵片價值不高，業經起獲由被害人
    領回，所受損害已為減輕，並審酌被告品性、智識程度、生
    活狀況、被告犯後自白犯行與其他一切情狀，量處如主文所
    示之刑，並諭知易科罰金之折算標準，以示懲儆。
四、公訴意旨另以：被告意圖為自己不法之所有，於98年2 月13
    日18時許，在臺南市白河區內庄里84之4 號張馬笑住處旁，
    另有竊取張馬笑所有之鐵片9 片（加計前揭認定被告竊盜張
    馬笑所有之鐵片2片，共11片，合計價值新臺幣(下同)608元
    ），因認被告涉犯刑法第320條第1項之竊盜罪嫌云云。按告
    訴人之告訴，係以使被告受刑事訴追為目的，是其陳述是否
    與事實相符，仍應調查其他證據以資審認。若告訴人之指證
    ，其真實性仍有合理之懷疑存在時，在此項合理之懷疑未澄
    清前，自不能遽為有罪之判斷，茲所謂其他必要之補強證據
    ，即在排除此項合理之懷疑，使之達於可得確信之程度，否
    則即應為被告有利之推定，此觀刑事訴訟法第154 條規定，
    犯罪事實應依證據認定之，無證據不得認定犯罪事實，被告
    未經審判證明有罪確定前，推定其為無罪甚明。經查，被告
    於警詢時否認有竊取前揭張馬笑所有之鐵片11片（見警卷第
    2頁），於偵查中坦承竊取張馬笑所有之大片鐵片2片，辯稱
    ：其餘小片9片鐵片係伊所有等語（見偵卷第16頁），於本
    院審理時亦僅就涉犯竊盜張馬笑所有之鐵片2 片部分認罪，
    否認就其餘9 片鐵片部分該當竊盜犯行等語。證人張馬笑證
    稱：前揭鐵片9片屬渠所有等語，與被告就鐵片9片之所有權
    歸屬，各執一詞。觀諸卷附鐵片相片所示，被告涉嫌竊盜之
    鐵片，大小顏色不一，外觀均甚為陳舊，復無標示所有權歸
    屬記號，實難由外觀判定該鐵片所有權究竟誰屬。此外，復
    無其他證據足資擔保張馬笑之指證為真正，揆諸前揭說明，
    應為被告有利之推定。是本件被告被訴竊盜張馬笑所有鐵片
    9 片之犯行，尚屬不能證明，因公訴意旨認此部分被告犯行
    與前開有罪部分為事實上一罪關係，爰不另為無罪之諭知。
五、公訴意旨又以：被告張蘇市意圖為自己不法之所有，於98年
    2月9日12時30分許，在臺南市○○區○○里○○路167巷4號
    張林茸住處前，趁張林茸不在之際，竊取張林茸所有腳踏車
    1輛（價值約100元），得手後供己使用，因認被告涉犯刑法
    第320條第1項之竊盜罪嫌等語。按告訴乃論之罪，告訴人於
    第一審辯論終結前得撤回其告訴；又告訴經撤回者，法院應
    諭知不受理之判決；刑事訴訟法第238條第1項、第303條第3
    款定有明文。不受理判決，得不經言詞辯論為之，同法第30
    7 條亦規定甚明。本件告訴人張林茸告訴被告涉犯竊盜案件
    ，起訴書認被告涉犯刑法第320條第1項之竊盜罪嫌，因被告
    與告訴人張林茸係妯娌，屬三親等內姻親，依同法第324 條
    第2 項規定，須告訴乃論。茲據告訴人張林茸於本院審理時
    當庭以言詞並具狀撤回告訴，揆諸前開法條之規定，爰不經
    言詞辯論，諭知不受理之判決。
六、被告被訴公共危險部分由本院再開辯論後另行審結。
據上論斷，應依刑事訴訟法第299條第1項前段、第303條第3款、
第307條，刑法第320條第1項、第41條第1項前段，刑法施行法第
1條之1第1項、第2項前段，判決如主文。
本案經檢察官郭書鳴到庭執行職務。
中    華    民    國    99    年    12    月    30    日
                  刑事第十三庭  審判長法  官  吳勇輝
                                      法  官  程克琳
                                      法  官  熊祥雲
以上正本證明與原本無異
如不服本判決應於收受本判決後10日內向本院提出上訴書狀，並
應敘述具體理由。其未敘述上訴理由者，應於上訴期間屆滿後20
日內向本院補提理由書狀（均須按他造當事人之人數附繕本）「
切勿逕送上級法院」。
                                      書記官  林幸萱
中    華    民    國    99    年    12    月    30    日
附錄本案論罪科刑法條全文：
刑法第320條第1項：
意圖為自己或第三人不法之所有，而竊取他人之動產者，為竊盜
罪，處五年以下有期徒刑、拘役或五百元以下罰金。

司法院資訊處製作；財團法人民間司法改革基金會備份。
